臺灣基隆地方法院刑事判決　
110年度軍侵訴字第1號
公  訴  人  臺灣基隆地方檢察署檢察官
被      告  田建良


選任辯護人  林金發律師
上列被告因妨害性自主案件，經檢察官提起公訴（109年度軍偵
字第12號），被告於準備程序中，就被訴事實均為有罪之陳述，
經本院合議庭裁定由受命法官獨任進行簡式審判程序，並判決如
下：
    主      文
甲○○現役軍人犯成年人故意對少年強制猥褻罪，共貳罪，各處有
期徒刑捌月，應執行有期徒刑壹年。緩刑參年，緩刑期間付保護
管束，並應自本判決確定之日起陸個月內，接受法治教育課程貳
場次。
    事實及理由
壹、程序事項
一、按現役軍人非戰時犯陸海空軍刑法第44條至第46條及第76條
    第1項之罪者，依刑事訴訟法追訴、處罰，軍事審判法第1條
    第2項第1款定有明文。又按現役軍人犯刑法妨害性自主罪章
    之罪者，除本法另有規定外，依各該規定處罰，陸海空軍刑
    法第76條第1項第7款亦有規定。查被告甲○○於本案犯罪行為
    時，雖為現役軍人，然現時並非政府依法宣布之戰時，且被
    告本案所犯刑法第224條之罪，屬陸海空軍刑法第76條第1項
    第7款所規定刑法妨害性自主罪章之罪，依軍事審判法第1條
    第2項第1款規定，應依刑事訴訟法規定追訴、處罰，本院依
    法自有審判權，合先敘明。 
二、本案被告甲○○所犯者非為死刑、無期徒刑、最輕本刑為3年
    以上有期徒刑之罪或高等法院管轄第一審案件，其於準備程
    序進行中，就被訴事實均為有罪之陳述，經告知被告簡式審
    判程序之旨，並聽取公訴人、被告及其選任辯護人之意見後
    ，本院依刑事訴訟法第273條之1第1項之規定，裁定由受命
    法官獨任以簡式審判程序進行本案之審理，且依同法第273
    條之2規定，簡式審判程序之證據調查，不受第159條第1項
    、第161條之2、第161條之3、第163條之1及第164條至第170
    條規定之限制。
三、按「行政機關、司法機關及軍法機關所製作必須公示之文書
    ，不得揭露被害人之姓名、出生年月日、住居所及其他足資
    識別被害人身分之資訊」，性侵害犯罪防治法第12條第2項
    定有明文。是本案判決書關於被害人即告訴人A女（代號：B
    A000-A109015）及告訴人B男即A女之父（代號：BA000-A109
    015A）等人之姓名年籍，如揭露則有足以識別A女身分資訊
    之虞，是依上開規定，爰不記載被害人、告訴人之真實姓名
    ，而以代號或上開稱謂為之，併此敘明。
貳、實體事項　　　　
一、本案之犯罪事實及證據，除下列補充外，餘均引用檢察官起
    訴書所載（詳如附件）。　
(一)犯罪事實欄一第1行「甲○○為現役軍人」，後補充「（於民
    國108年7月3日入伍服志願役，110年1月13日辦理退伍）」
    。　
(二)證據補充：
１、被告於本院110年11月12日之準備程序及審理時之自白。
２、被告之個人兵籍資料查詢結果、個人役政異動記事查詢結果
    。
二、論罪科刑　
(一)按刑法分則加重刑罰之規定，係就常態之犯罪類型，變更其
    罪型，加重其法定刑，而成為另一獨立之罪，其罪名及構成
    要件與常態犯罪之罪名及構成要件應非相同，有罪之判決書
    ，自應諭知其罪名及構成要件。又兒童及少年福利與權益保
    障法第112條第1項前段：「成年人故意對兒童、少年犯罪者
    ，加重其刑至二分之一」之規定，係屬刑法分則加重之性質
    ，非僅單純之刑度加重，即其構成要件亦與常態犯罪之罪型
    不同，為一獨立之犯罪構成要件（最高法院72年台上第6785
    號判例、97年度台非字第246號判決、及92年第1次刑事庭會
    議決議意旨參照）。再按兒童及少年福利與權益保障法所稱
    少年，指12歲以上未滿18歲之人，該法第2條定有明文。經
    查，本件被告係89年出生，為本案犯行時已年滿20歲，為成
    年人；A女則係92年7月生，被告對A女為本案2次犯行時，A
    女係已滿16歲、未滿18歲之少年，又被告於偵查時自承A女
    曾告知其年齡係16歲快17歲（見偵卷第82頁），故本件被告
    對已滿16歲未滿18歲之告訴人A女為2次強制猥褻犯行，自均
    有兒童及少年福利與權益保障法第112條第1項前段加重規定
    之適用。
(二)按刑法所指之猥褻行為，係指除性交以外，行為人主觀上有
    滿足自己性（色）慾之意念，而在客觀上施行足以誘起他人
    性（色）慾之舉動或行為者，即足以當之。換言之，行為人
    基於滿足個人性慾之主觀意念，所為性交以外之舉動或行為
    ，依一般社會通念，認為足以引起、滿足或發洩性慾之方法
    或手段等一切情色行為，均屬刑法上所稱之猥褻行為。因此
    猥褻行為，並不以有身體接觸為必要，更不以撫摸被害人身
    體隱私處為限…，苟以自己之雙手、雙腿（含腳部）、唇部
    或身體其他部位，撫摸、親吻或接觸被害人之臉、肩、頸、
    胸、背、腹部、下體或手足等部位之動作，依個案情節、整
    體觀察祇要在客觀上足以引起或滿足一般人之性（色）慾者
    ，均屬之（最高法院109年度台上字第1802號判決意旨參照
    ）。本案被告分別於2次犯行中，不顧A女稱「我不要」及以
    手推開之反抗動作，以此強暴方式，違反A女之意願，強行
    撫摸A女之胸部及下體等處，依社會一般通念，其行為客觀
    上已足以引起性慾之興奮與滿足，顯係基於色慾而滿足慾望
    之一種動作，自均屬於猥褻之行為。
(三)核被告2次所為，均係犯陸海空軍刑法第76條第1項第7款、
    兒童及少年福利與權益保障法第112條第1項前段、刑法第22
    4條之成年人故意對於少年犯強制猥褻罪。被告所犯上開2次
    強制猥褻罪，犯意各別、時間、地點不同、行為互殊，為數
    罪，應予以分論併罰。
(四)兒童及少年福利與權益保障法第112條第1項規定：「成年人
    教唆、幫助或利用兒童及少年犯罪或與之共同實施犯罪或故
    意對其犯罪者，加重其刑至二分之一。但各該罪就被害人係
    兒童及少年已定有特別處罰規定者，從其規定」。本件被告
    為成年人，對未滿18歲之少年犯罪，是就被告所為2次犯行
    ，均依兒童及少年福利與權益保障法第112條第1項前段規定
    ，依法加重其刑。 
(五)爰以行為人之責任為基礎，審酌被告行為時，尚在服志願役
    期間，且A女為其友人黃〇〇之女友，其與A女並非男女朋友關
    係，詎被告非但不謹守份際，竟對友人之女友伸出「魔爪」
    ，不顧A女反對，對A女上下其手，2次實施強制猥褻犯行，
    嚴重危害A女之性自主決定權，所為應予非難；惟考量被告
    年紀尚輕，為第1次犯行時甫成年未滿1週，又被告雖於警詢
    、偵訊時否認犯行，惟其後於本院準備程序及審理時均已坦
    承認罪（見本院110年11月12日準備程序筆錄、同日審判筆
    錄─本院卷第132頁、第138頁），態度尚佳；又被告與告訴
    人B男業已經本院調解成立，被告願意賠償給告訴人新臺幣1
    3萬元，並當庭全額給付完畢（見本院110年11月12日110年
    度附民移調字第261號調解筆錄—本院卷第141頁）；告訴人B
    男亦當庭表示願意原諒被告，給予被告從輕量刑及緩刑自新
    之機會（見本院110年11月12日審判筆錄第6頁─本院卷第140
    頁）；本院認被告犯後於本院審理時已坦認犯行，尚知所悔
    改，復已與告訴人調解成立並已履行賠償，被害人身心之傷
    害，尚可謂稍獲彌補，是斟酌被告犯罪動機、目的、所採取
    之手段、與被害人A女之關係、被害人受害之程度、犯後態
    度、及被告智識程度（高中畢業）、行為時為現役軍人、家
    境小康等一切情狀，就被告所犯2罪，均量處如主文所示之
    刑，並定應執行刑如主文所示。另查被告於本案以前，並無
    任何犯罪紀錄，素行良好，有臺灣高等法院被告前案紀錄表
    在卷可稽，本件因年輕識淺，一時失慮，致罹刑章，經此偵
    、審教訓，當知所警惕，信無再犯之虞，因認對其宣告之刑
    以暫不執行為適當，爰依刑法第74條第1項第1款之規定，併
    予宣告緩刑3年，以勵自新。又為確保被告能記取教訓並建
    立正確之兩性觀念，爰依刑法第74條第2 項第8款之規定，
    併諭知被告應於本判決確定之日起6個月內，完成地檢署檢
    察官所命之法治教育課程2場次，以觀後效。而上開緩刑宣
    告附帶之條件，依刑法第75條之1 第1項第4款規定，違反負
    擔之情節重大，足認原宣告之緩刑難收其預期效果，而有執
    行刑罰之必要者，得撤銷緩刑之宣告，特此敘明。
(六)末按「成年人故意對兒童及少年犯兒童及少年性剝削防制條
    例、刑法妨害性自主罪章、殺人罪章及傷害罪章之罪而受緩
    刑宣告者，在緩刑期內應付保護管束」、「受緩刑之宣告者
    ，除有下列情形之一，應於緩刑期間付保護管束外，得於緩
    刑期間付保護管束：一、犯刑法第91條之1所列之罪者。二
    、執行刑法第74條第2項第5款至第8 款所定之事項者」，兒
    童及少年福利與權益保障法第112條之1第1項、刑法第93條
    第1項分別定有明文。被告所犯上揭罪名，係刑法第91條之1
    所列之罪，且須執行同法第74條第2項第8 款所定之事項（
    接受法治教育課程2場次），故應依刑法第93條第1項、兒童
    及少年福利與權益保障法第112條之1第1項規定，諭知被告
    在緩刑期間付保護管束。
據上論斷，依刑事訴訟法第273條之1 第1項、第299條第1項前段
、第310條之2、第454條第2項，判決如主文。
本案經檢察官林姿妤偵查起訴，由檢察官林明志到庭執行職務。
中　　華　　民　　國　　110 　年　　11　　月　　26　　日
                  刑事第四庭法　官　李辛茹
以上正本證明與原本無異。
如不服本判決應於收受送達後20日內向本院提出上訴書狀，並應
敘述具體理由；其未敘述上訴理由者，應於上訴期間屆滿後20日
內向本院補提理由書（均須按他造當事人之人數附繕）「切勿逕
送上級法院」。
中　　華　　民　　國　　110 　年　　11　　月　　29　　日
                            書記官  陳彥端
附錄論罪法條：
兒童及少年福利與權益保障法第112條
成年人教唆、幫助或利用兒童及少年犯罪或與之共同實施犯罪或
故意對其犯罪者，加重其刑至二分之一。但各該罪就被害人係兒
童及少年已定有特別處罰規定者，從其規定。
對於兒童及少年犯罪者，主管機關得獨立告訴。
中華民國刑法第224條
（強制猥褻罪）
對於男女以強暴、脅迫、恐嚇、催眠術或其他違反其意願之方法
，而為猥褻之行為者，處6月以上5年以下有期徒刑。
附件：
臺灣基隆地方檢察署檢察官起訴書
                                     109年度軍偵字第12號
　　被　　　告　甲○○　
　　選任辯護人　林金發律師
上列被告因妨害性自主案件，業經偵查終結，認應提起公訴，茲
將犯罪事實及證據並所犯法條分敘如下：
　　　　犯罪事實
一、甲 ○ ○為現役軍人，係16 歲以上未滿18 歲、代號BA000-
　　A109015號女子（民國92年次，真實姓名年籍均詳卷，下稱A
    女）當時男朋友黃○○（真實姓名詳卷）之朋友，竟基於強制
    猥褻之犯意，分別為下列犯行：
  ㈠於109年1月26日10時許，在基隆市○○區○○○路000巷00號「基
    隆地標」停車場內，與A女在汽車後座聊天時，違反A女意願
    ，強行對A女親吻臉頰、嘴唇後，以右手及右肩壓住A女身體
    ，將左手伸進A女衣服、褲子內，搓揉A女胸部、外陰部，不
    顧A女稱「我不要」及以手推開之反抗行為，對A女強制猥褻
    得逞。
  ㈡於同年3月4日19時30分許，在基隆市暖暖區源遠路某址A女當
    時居住之黃○○居處，經A女開門進入上址後，自行至2樓開啟
    房門，見A女躺在床上，竟違反A女意願，將身體壓在A女身
    上，以雙手壓住A女肩膀，強行親吻A女嘴唇，A女逃開後至1
    樓客廳坐在沙發上，甲○○隨即下樓，坐在A女身旁，接續強
    行以左手伸進A女衣服、褲子內，搓揉A女胸部、外陰部，不
    顧A女稱「我不要」及以手推開之反抗行為，對A女強制猥褻
    得逞。嗣A女透過通訊軟體LINE傳送訊息向黃○○求救，甲○○
    在黃○○之傳訊要求下離開該址，黃○○返家知悉上情後，偕同
    A女報警處理而查獲。
二、案經A女及其父代號BA000-A109015A號（真實姓名年籍詳卷
    ，下稱B男）訴由基隆市警察局移送偵辦。
        證據並所犯法條
一、證據清單及待證事實：
編號 證據名稱 待證事實 ㈠ 被告甲○○於警詢及偵訊時之供述 被告坦承有於上揭時地親吻告訴人A女臉頰、嘴唇、碰觸其胸部、外陰部等情，惟矢口否認有何上述犯行，於警詢中辯稱：A女有反抗但動作沒有很大，都笑笑的故意閃開等語。嗣於偵查中辯稱：A女都沒有反抗；伊沒有徵求A女同意，但109年1月26日10時許因A女與黃○○吵架，伊約A女出去聊天、安慰A女，A女一開始坐在副駕駛座時，有倒在伊身上，伊認為A女對伊示好，且認為A女有同意伊後續對其為上述行為；同年3月4日19時許，伊亦沒有事先徵求A女同意，但一開始在客廳時，A女聊到其與黃○○吵架很難過，伊安撫A女，A女有倒在伊身上，伊認為A女對其示好等語。 ㈡ 證人即告訴人A女於警詢及偵訊中之證述 1.全部犯罪事實。 2.告訴人A女於109年1月26日10時許發生上情當下，因對該處不熟悉，如果下車其不知道該如何離開，且因被告係其當時男友黃○○之朋友，其不希望關係變得尷尬，被告亦向其要求「你不可以講喔」，因此事發後其並未向黃○○告以上情，且仍會回應被告之訊息；同年3月4日19時30分許，黃○○傳訊請其幫被告開門時，其原有拒絕，後來也以訊息告訴黃○○當天發生之事。 ㈢ 證人即告訴人B男於警詢及偵訊中之證述 告訴人B男為告訴人A女之父，其聽告訴人A女述說大概了解案情。 ㈣ 證人黃○○於偵查中之證述 證人黃○○證稱：伊與甲○○約109年3月4日拿潔牙骨，伊與甲○○關係不錯，對其沒有防備心，因伊要上課、上班，便請甲○○直接送到家裡，當時只有A女和狗在家，伊向A女稱甲○○會送東西到家裡時，A女原說不要；後來A女傳訊給伊，要伊請甲○○離開家裡，並稱甲○○對其毛手毛腳，伊便立即趕返家；返家後，A女向伊稱共發生過2次，另一次係在基隆地標，甲○○對其親嘴、摸胸部、下體，其有推開、說「不要」，但無法抵擋，甲○○並要求其不可向他人說，那天A女返回伊居處後，抱著伊哭泣，但伊當時以為A女哭泣是因為與伊吵架之事；伊後來便帶A女去報案等語。 ㈤ 告訴人A女與證人黃○○之LINE對話紀錄1份 證人黃○○於109年3月4日19時27分許傳訊請告訴人A女幫被告開門時，告訴人A女以好尷尬、家裡很亂為由拒絕，嗣告訴人A女稱：「我在樓上」、「田一直叫我下去」、「很尷尬」、「我只是覺得」、「你都不擔心我」、「不要單獨讓田跟我在家就好」、「因為你不知道前因後果」、「為什麼只針對他」，隨後傳送「我拜託你趕快回來」、「等他走了我在跟你說」、「你快點回來」、「或讓他離開」，證人黃○○於同日21時許稱其請被告離開後，告訴人A女傳訊表示被告方才對其毛手毛腳、碰胸及下面、親其，其有推開、拉開等情形之事實。 ㈥ 內政部警政署刑事警察局109年4月30日刑生字第1090024898號鑑定書1份 告訴人A女於109年3月5日0時30分許採證送驗，檢驗結果認告訴人A女外衣檢出男性Y染色體DNA-STR主要型別，與被告型別相符；告訴人A女嘴唇男性Y染色體DNA-STR型別檢測結果為混合型，不排除混有被告DNA；告訴人A女內褲外側外陰部處 、 右乳房檢出男性Ｙ染色體 DNA-STR型別，與被告不同之事實。 ㈦ 基隆市警察局109年10月7日基警婦字第1090008068號函及所附職務報告、員警工作紀錄簿、受理刑事案件報案三聯單各1份 告訴人A女於109年3月4日21時47分許，由證人黃○○陪同至基隆市警察局第三分局碇內派出所報案之事實。 ㈧ 案發地點現場照片、告訴人A女繪製現場圖各1份 案發地點之現場情形。 ㈨ 告訴人A女之真實姓名對照表1份 告訴人A女為92年7月生，於被告為前揭猥褻行為時，為年滿16歲之人之事實。 
二、核被告所為，係犯陸海空軍刑法第76條第1項第7款、兒童及
    少年福利與權益保障法第112條第1項前段、刑法第224條之
    現役軍人成年人故意對於少年犯強制猥褻罪嫌。被告所為2
    次強制猥褻行為，犯意各別，行為互殊，請分論併罰。
三、依刑事訴訟法第251條第1項提起公訴。
　  此　致
臺灣基隆地方法院
中　　華　　民　　國　 109　　年　　12　　月　　21　　日
　　　　　　　　　　　　　　　檢　察　官  林姿妤
本件正本證明與原本無異
中　　華　　民　　國　 110　　年　　1 　　月　　5 　　日
                              書  記  官  林叔麗
附錄本案所犯法條全文
陸海空軍刑法第76條
（戰時從重處罰）
現役軍人犯刑法下列之罪者，除本法另有規定外，依各該規定處
罰：
一、外患罪章第 109 條至第 112 條之罪。
二、瀆職罪章。
三、故意犯公共危險罪章第 173 條至第 177 條、第 185 條之
    1、第 185 條之 2、第 185 條之 4、第 190 條之 1 或第
    191 條之 1 之罪。
四、偽造文書印文罪章關於公文書、公印文之罪。
五、殺人罪章。
六、傷害罪章第 277 條第 2 項、第 278 條第 2 項之罪。
七、妨害性自主罪章。
八、在營區、艦艇或其他軍事處所、建築物所犯之竊盜罪。
九、搶奪強盜及海盜罪章。
十、恐嚇及擄人勒贖罪章。
前項各罪，特別法另有規定者，從其規定。
戰時犯前二項之罪者，得加重其刑至二分之一。
兒童及少年福利與權益保障法第112條
成年人教唆、幫助或利用兒童及少年犯罪或與之共同實施犯罪或
故意對其犯罪者，加重其刑至二分之一。但各該罪就被害人係兒
童及少年已定有特別處罰規定者，從其規定。
對於兒童及少年犯罪者，主管機關得獨立告訴。
中華民國刑法第224條
（強制猥褻罪）
對於男女以強暴、脅迫、恐嚇、催眠術或其他違反其意願之方法
，而為猥褻之行為者，處 6 月以上 5 年以下有期徒刑。